【裁判字號】    98,台上,6437
【裁判日期】    981105
【裁判案由】    違反毒品危害防制條例
【裁判全文】
最高法院刑事判決            九十八年度台上字第六四三七號
上  訴  人  甲○○
上列上訴人因違反毒品危害防制條例案件，不服台灣高等法院中
華民國九十八年八月十一日第二審判決（九十八年度上訴字第二
五八五號，起訴案號：台灣桃園地方法院檢察署九十七年度偵字
第二三六八八、二三六八九、二三六九０號），提起上訴，本院
判決如下：
    主  文
上訴駁回。
    理  由
按刑事訴訟法第三百七十七條規定，上訴於第三審法院，非以判
決違背法令為理由，不得為之。是提起第三審上訴，應以原判決
違背法令為理由，係屬法定要件。如果上訴理由書狀並未依據卷
內訴訟資料，具體指摘原判決不適用何種法則或如何適用不當，
或所指摘原判決違法情事，顯與法律規定得為第三審上訴理由之
違法情形，不相適合時，均應認其上訴為違背法律上之程式，予
以駁回。本件原判決撤銷第一審關於上訴人甲○○運輸第四級毒
品部分之判決，改判仍論處上訴人共同運輸第四級毒品罪刑，已
敘明所憑之證據及認定之理由；從形式上觀察，並無判決違背法
令之情形存在。查原判決認定綽號「武哥」之不詳姓名成年男子
，擬自大陸地區以包裹快遞方式走私第四級毒品「鹽酸羥亞胺」
（Hydroxylimine．HCI）至台灣，乃透過上訴人徵得陳韋志、曾
世豪（均未據上訴）同意，提供彼等姓名及住址等資料，作為毒
品送達處所，並代為收受，再由上訴人將之轉交「武哥」或其指
定之人。謀議既定，即由「武哥」在大陸地區某處，將「鹽酸羥
亞胺」一百包（純質淨重六萬五千九百五十五點四五公克）分裝
於四個紙箱內，分別書寫陳韋志、曾世豪為收件人及其住址、電
話等項，交由不知情之美商聯邦快遞股份有限公司以航空快遞貨
運方式經菲律賓運送來台，於運抵桃園國際機場貨運站後，經關
稅人員會同警方循線查獲等情。復以上訴人與「武哥」等人就上
開犯行具有犯意聯絡，行為分擔，為共同正犯。上訴人辯稱其所
為僅屬幫助犯罪云云，為卸責之詞，不足採信，併於理由內詳加
剖析論敘（見原判決第六頁第十二行至第二十三行）。上訴意旨
仍執陳詞，謂上訴人僅提供受貨人之姓名及住址等資料，至毒品
之起運地點、運送方式及到達時間均不清楚，實際上未參與運送
行為，應論以幫助犯等語，對於原判決已調查說明之事項，持己
見再事爭辯，不符第三審上訴之法定要件。又行政院於民國九十
四年一月十四公告修正之「毒品之分級及品項」附表四所列第四
級毒品「包括毒品先驅原料，除特別規定外，皆包括其異構物Is
omers、酯類Esters、醚類Ethers及鹽類Salts」；並於九十六年
十二月二十一日公告修正「毒品之分級及品項」，明列毒品先驅
原料「鹽酸羥亞胺」為第四級毒品。上訴意旨以「鹽酸羥亞胺」
僅係毒品先驅原料，而非第四級毒品等語，尚有誤解。再查，刑
法上之共同正犯，雖應就全部犯罪結果負共同責任，但科刑時仍
應以各行為人之責任為基礎，審酌刑法第五十七條所列各款事項
等一切情狀，為量刑輕重之標準，並非必須科以同一之刑。至緩
刑之宣告，除應具備同法第七十四條第一項各款所定條件外，並
須有可認為以暫不執行刑罰為適當之情形，始得為之，屬法院職
權裁量之事項。原判決量處上訴人有期徒刑三年，理由內已詳加
審酌論敘，既未逾法定刑度，復無失出失入之情形，不生違背法
令之問題。而上訴人既已受有期徒刑三年之宣告，不符緩刑要件
，原判決未諭知緩刑，亦無違法可言。上訴意旨以其係受「武哥
」之指示行事，並非居於主導地位，且扮演之角色與陳韋志、曾
世豪相同，卻未同受緩刑之宣告，有違比例原則等語，漫就原審
刑罰裁量職權之適法行使，任意指摘，亦非適法之第三審上訴理
由。上訴意旨指摘之各節，均與法律規定得為第三審上訴理由之
違法情形，不相適合，其上訴為違背法律上之程式，應予駁回。
據上論結，應依刑事訴訟法第三百九十五條前段，判決如主文。
中    華    民    國  九十八  年   十一   月    五    日
                      最高法院刑事第十庭
                          審判長法官  花  滿  堂
                                法官  黃  正  興
                                法官  陳  東  誥
                                法官  林  錦  芳
                                法官  洪  昌  宏
      本件正本證明與原本無異
                                      書  記  官
中    華    民    國  九十八  年   十一   月    九    日
                                                      m


司法院資訊處製作；財團法人民間司法改革基金會備份。
